【裁判字號】    95,訴,859
【裁判日期】    950619
【裁判案由】    
【裁判全文】
臺灣彰化地方法院刑事判決        九十五年度訴字第八五九號
公  訴  人  臺灣彰化地方法院檢察署檢察官
被      告  甲○○
上列被告因違反毒品危害防制條例案件，經檢察官提起公訴（九
十五年度毒偵字第一五０一號），由本院合議庭裁定依簡式審判
程序審理判決如下：
    主  文
甲○○連續施用第一級毒品，累犯，處有期徒刑壹年貳月。扣案
之注射針筒壹支沒收之。
    事  實
一、甲○○前曾於民國九十三年二月二十三日，因施用第一級毒
    品案件，經本院以九十三年度訴字第一號判處有期徒刑一年
    確定，入監後已於九十四年四月十七日縮刑期滿執行完畢。
    其又曾因施用毒品案件，經送執行觀察、勒戒後，因認無繼
    續施用毒品之傾向，於九十一年一月十六日執行完畢釋放，
    並由臺灣彰化地方法院檢察署檢察官以九十年度毒偵字第四
    五五七號、九十一年度毒偵字第一四二號案件為不起訴之處
    分確定；復因施用毒品案件，經送執行觀察、勒戒後，因經
    評定有繼續施用毒品之傾向，接續執行強制戒治，迄九十三
    年一月九日毒品危害防制條例修正生效施行而執行完畢釋放
    。詎仍不知警惕，於上開強制戒治於九十三年一月九日執行
    完畢釋放後五年內之上開本院九十三年度訴字第一號案件於
    九十三年一月二十九日宣判後，又另行基於施用第一級毒品
    海洛因之概括犯意，自九十五年四月四日上午十一時四十分
    許為警查獲前（起訴書誤載為九十五年四月四日上午十一時
    許，惟業經蒞庭檢察官於本院準備程序及審理時當庭更正）
    起至同年六月八日止，在其位於彰化縣埔心鄉○○村○○路
    ○段三八八號住處及彰化縣員林鎮○○里○○路○段六八巷
    石佛公廟後方產業道路，以將少許海洛因粉末置入注射針筒
    內加水後，再以針筒注射手臂施用之方式，連續施用第一級
    毒品海洛因共計四次。嗣於九十五年四月四日上午十一時四
    十分許，在彰化縣員林鎮○○里○○路○段六八巷石佛公廟
    後方產業道路，其甫注射施用完海洛因後，隨即為警當場查
    獲，並起出其所有供施用海洛因所用之注射針筒一支扣案，
    並於本院準備程序及審理時自白其餘連續施用海洛因三次之
    犯行。
二、案經彰化縣警察局員林分局報請臺灣彰化地方法院檢察署檢
    察官偵查起訴，由本院合議庭裁定依簡式審判程序審理。
    理  由
一、訊據被告甲○○對於上揭事實坦承不諱，且有彰化縣警察局
    員林分局委託檢驗尿液代號與真實姓名對照認證單、詮昕科
    技股份有限公司濫用藥物尿液檢驗報告各一份在卷可稽，並
    有被告所有供施用海洛因所用之注射針筒一支扣案可佐，被
    告就其有連續施用第一級毒品海洛因四次之自白與事實相符
    。此外，復有臺灣彰化地方法院檢察署刑案資料查註紀錄表
    、臺灣高等法院被告全國前案紀錄表、在監在押資料表各一
    份在卷可考，本件事證明確，被告犯行洵堪認定。
二、按海洛因係毒品危害防制條例所定之第一級毒品，不得非法
    施用。核被告所為，係犯毒品危害防制條例第十條第一項之
    施用第一級毒品罪。其為供施用第一級毒品而持有該級毒品
    之低度行為，應為施用之高度行為所吸收，不另論罪。又公
    訴人雖未敘及被告於九十五年四月四日上午十一時四十分許
    為警查獲前施用海洛因一次以外之其餘連續施用海洛因三次
    之犯行，然上開被告連續施用海洛因三次之犯行，與業經蒞
    庭檢察官於本院準備程序及審理時當庭更正後之起訴事實即
    被告於九十五年四月四日上午十一時四十分許為警查獲前施
    用海洛因一次之犯行部分，具有連續犯之裁判上一罪關係而
    為起訴效力所及，本院自應併予審判，附此敘明。再被告先
    後四次之施用第一級毒品海洛因之犯行，時間緊接，犯罪構
    成要件相同，顯係基於概括之犯意反覆為之，為連續犯，應
    依連續犯之規定，論以一罪，並加重其刑。再被告前曾於九
    十三年二月二十三日，因施用第一級毒品案件，經本院以九
    十三年度訴字第一號判處有期徒刑一年確定，入監後已於九
    十四年四月十七日縮刑期滿執行完畢，有臺灣彰化地方法院
    檢察署刑案資料查註紀錄表、臺灣高等法院被告全國前案紀
    錄表各一份在卷可考，其於五年以內再犯本件有期徒刑以上
    之罪，為累犯，應依刑法第四十七條之規定遞加重其刑。爰
    審酌被告之素行、犯罪之動機、目的、施用毒品係戕害自身
    健康、施用毒品海洛因之次數、所生危害及犯罪後之態度等
    一切情狀，量處如主文所示之刑，以示懲儆。
三、扣案之注射針筒一支，係被告所有供施用海洛因所用之物一
    節，已據被告供明在卷，爰依刑法第三十八條第一項第二款
    之規定併予宣告沒收之。
據上論斷，應依刑事訴訟法第二百七十三條之一第一項、第二百
九十九條第一項前段，毒品危害防制條例第十條第一項、第二十
三條第二項，刑法第十一條前段、第五十六條、第四十七條、第
三十八條第一項第二款，判決如主文。
本案經檢察官高如應到庭執行職務
中    華    民    國  九十五  年    六  月    十九    日
                  刑事第二庭    法  官  李雅俐
以上正本證明與原本無異。
如不服本判決，應於送達後十日內向本院提出上訴狀（須附繕本
），上訴於臺灣高等法院臺中分院。
中    華    民    國  九十五  年    六  月    十九    日
                                書記官  陳秀娟
附錄論罪科刑法條：
毒品危害防制條例第十條第一項：
施用第一級毒品者，處六月以上五年以下有期徒刑。


司法院資訊處製作；財團法人民間司法改革基金會備份。
